【裁判字號】    92,毒抗,330
【裁判日期】    920710
【裁判案由】    毒品危害防制條例
【裁判全文】
臺灣高等法院刑事裁定                            九十二年度毒抗字第三三０號
    抗  告  人
    即受處分人  甲○○
右抗告人因違反毒品危害防制條例案件，不服臺灣桃園地方法院九十二年度毒聲字第
一七三六號，中華民國九十二年六月九日裁定，提起抗告，本院裁定如左：
    主  文
抗告駁回。
    理  由
一、本件檢察官聲請意旨略以：受處分人甲○○前因施用毒品案件，經原審以九十二
    年度毒聲字第七二九號裁定停止戒治，所餘期間並宣付保護管束，惟受處分人竟
    於保護管束期間，有繼續施用第二級毒品安非他命之行為，其違反保護管束應遵
    守事項情節重大，爰檢附相關執行案卷，依毒品危害防制條例第二十二條第二項
    之規定，聲請撤銷停止戒治，令入處所施以強制戒治等語。
二、原裁定以：受處分人於九十二年五月二十日在台灣桃園地方法院檢察署執行保護
    管束約談時，所採之尿液經送請行政院衛生署認可之濫用藥物檢驗機構台灣檢驗
    科技股份有限公司檢驗，該公司先以酵素免疫分析法ＥＩＡ為初步檢驗，再以氣
    相層析質譜儀法（ＧＣ／ＭＳ）確認檢驗結果，確呈安非他命類陽性反應，其所
    含安非他命為1206ng/ml、甲基安非他命為2128ng/ml，顯已超出行政院衛生署之
    公告值500ng/ml甚多，此有台灣檢驗科技股份有限公司九十二年五月二十六日之
    濫用藥物尿液檢驗報告一份附卷可稽。經查，以氣相層析質譜儀之方法作藥物及
    其代謝產物之定性及定量分析檢驗者，幾乎不會有偽陽性反應產生，亦即如尿液
    中未含有煙毒之反應者，即不可能產生因藥物所引起之偽陽性反應，此有行政院
    國軍退除役官兵輔導委員會榮民總醫院八十三年四月七日（八三）北總內字第０
    三０三九號函可供參照。本件受處分人於九十二年五月二十日採尿送驗，初步以
    酵素免疫分析法篩選，再以氣相層析質譜儀分析法檢驗確認，二者皆呈安非他命
    類之陽性反應，有卷附台灣檢驗科技股份有限公司前揭檢驗報告書可考，則被告
    所採之尿液既再經氣相層析質譜儀分析法確認，仍呈安非他命類陽性反應，顯已
    排除被告因服用藥物導致呈毒品偽陽性反應之可能，是被告確有施用安非他命情
    事至堪認定，爰依毒品危害防制條例第二十二條第二項，將被告送戒治處所施以
    強制戒治云云，經核並無違誤。
三、抗告意旨以：受處份人於九十二年五月十日起至九十二年五月三十日期間，於立
    明藥局（位於桃園縣觀音鄉○○村○○路○段五六二號）除多次購買友露安感冒
    糖漿藥水服用，並購買二次六天份之痛風藥品服用，此有立明藥局開立之證明書
    可稽。況受處分人已自動報到五、六次，若受處分人有吸食毒品，怎可能自動遵
    期前往報到，受處分人早已改過向善，不可能於保護管束已過一段時期後尚故意
    吸食毒品，原裁定法院不察，未予詳查服用咳嗽藥水與吸食安非他命之陽性反應
    是否不同，及服用咳嗽藥水是否會有與施打安非他命相同之陽性反應等情，遽以
    裁定送戒治處所施以強制戒治，殊有違法，爰依法提起抗告，請求撤銷原裁定。
四、惟被告經台灣桃園地方法院檢察署採取尿液經送驗結果，確有安非他命之陽性反
    應，且被告尿液檢測係以酵素免疫分析法篩選，再以氣相層析質譜儀分析法檢驗
    確認，並無因服用藥物而有偽陽性反應之可能，被告顯有施用安非他命無疑，被
    告抗告指稱因服用咳嗽藥水，致尿液經檢驗含有安非他命陽性反應，委無可採。
    足見本件抗告，為無理由，應予駁回。
據上論斷，應依刑事訴訟法第四百十二條，裁定如主文。
中      華      民      國     九十二    年      七      月      十     日
                            臺灣高等法院刑事第十四庭
                                審判長法  官  陳  祐  輔
                                      法  官  洪  昌  宏
                                      法  官  陳  國  文
右正本證明與原本無異。
不得再抗告。
                                      書記官  蔡  棟  樑
中      華      民      國     九十二    年      七      月      十     日


司法院資訊處製作；財團法人民間司法改革基金會備份。
